【裁判字號】    98,交抗,319
【裁判日期】    980706
【裁判案由】    聲明異議
【裁判全文】
臺灣高等法院高雄分院刑事裁定         98年度交抗字第317號
                                     98年度交抗字第319號
                                     98年度交抗字第320號
抗  告  人
即受處分人  甲○○○
上列抗告人因違反道路交通處罰條例聲明異議案件，不服臺灣高
雄地方法院中華民國98年4 月30日裁定（98年度交聲字第848 、
853 、854 號），提起抗告，本院裁定如下：
    主  文
抗告駁回。
    理  由
一、抗告意旨略以：抗告人誤以為20日之聲明異議期間，係依已
    繳罰款期日再加上20日計算，致延誤法律規定之異議期間。
    抗告人平日無業在家，生活拮据，抗告人女婿蔡郁德於該路
    段超速違規實情有可原，祈盼法官苦民所苦，高抬貴手，對
    本案再為裁決云云。
二、按受處分人不服道路交通管理處罰條例第8 條主管機關所為
    之處罰，得於接到裁決書之翌日起20日內，向管轄地方法院
    聲明異議，道路交通管理處罰條例第87條第1 項定有明文。
    又按交通法庭認聲明異議不合法律上之程式或其異議權已經
    喪失者，應以裁定駁回之，但其不合法律上之程式可補正者
    ，應先定期命為補正，逾期不補正者，即予駁回，道路交通
    案件處理辦法第18條亦有明文。
三、按「處理違反道路交通管理事件，有關文書送達之程式，依
    行政程式法之規定」，違反道路交通管理事件統一裁罰標準
    及處理細則第5 條定有明文。又「送達，於應受送達人之住
    居所、事務所或營業所為之」，為行政程式法第72條第1 項
    前段所明定。再「依道路交通管理處罰條例第87條規定向管
    轄法院聲明異議之期間，自裁決送達之翌日起算，並得依法
    扣除在途期間及聲請回復原狀」，道路交通案件處理辦法第
    12條亦有明文；而有關道路交通案件處理辦法第12條規定交
    通案件聲明異議之在途期間扣除，依法院訴訟當事人在途期
    間標準第4 條第1 款第2 目規定，當事人非居住於處罰機關
    所在之鄉、鎮、市（包括縣轄市、省轄市及院轄市），但居
    住於受理聲明異議案件法院之管轄區域者，依該標準第2 條
    第1 款中之「地方法院在途期間」欄所載日數，扣除在途期
    間。
四、查本件如附表所示之違反道路交通管理事件裁決書，已由中
    華郵政股份有限公司投遞人員於98年2 月16日，按抗告人之
    戶籍地址高雄縣仁武鄉○○村○○街92號為送達，並由抗告
    人本人蓋章親收等情，為抗告人所不爭執，並有送達證書影
    本3 紙在卷可稽，足認本件如附表所示之裁決書均於98年2
    月16日業已合法送達予抗告人，堪予認定。另抗告人戶籍地
    在高雄縣「仁武鄉」，與處罰機關即交通部公路總局高雄區
    監理所所在之高雄縣「鳳山市」非同一鄉鎮市，依前開說明
    ，若抗告人不服上開處分提起異議，其聲明異議之期間，自
    須扣除在途期間，即應依法院訴訟當事人在途期間標準第2
    條第1 款規定，加計在途期間4 日，故本件抗告人於98年3
    月12日前（計算方式：收受裁決書之翌日即98年2 月17日＋
    20日＋在途期間4 日為98年3 月12日）聲明異議，始為適法
    。惟抗告人遲至98年3 月30日始具狀向處罰機關提出異議，
    此有抗告人刑事聲明異議狀上之原處分機關收文章可佐。是
    以，抗告人聲明異議均顯已逾20日之法定不變期間，且無從
    補正，參照前揭法律規定，抗告人本件聲明異議於法未合，
    自應予以裁定駁回。原審法院依前開法律規定，駁回聲明異
    議，其認事用法，核無違誤。抗告意旨對聲明異議已逾法定
    不變期間，既無爭執，其請求本院予以實體審理，自無理由
    ，應予駁回。
據上論斷，應依道路交通案件處理辦法第26條、刑事訴訟法第41
2 條，裁定如主文。
中    華    民    國    98    年    7     月    6     日
                  刑事第三庭    審判長法  官 周賢銳
                                      法  官 黃仁松
                                      法  官 施柏宏
以上正本證明與原本無異。
不得再抗告。
中    華    民    國    98    年    7     月    6     日
                                      書記官 白  蘭
附表：
┌──┬──────┬──────┬────────┬────┬──────┬──────┬──────┬──────┐
│編號│舉發違反道路│裁決書案號  │違規時間        │違規地點│違規事實    │舉發違反法條│罰鍰（新台幣│本院案號    │
│    │交通管理事件│            │                │        │            │（道路交通管│：元）      │            │
│    │通知單案號  │            │                │        │            │理處理條例）│            │            │
│    │            │            │                │        │            │            │            │            │
├──┼──────┼──────┼────────┼────┼──────┼──────┼──────┼──────┤
│一  │高市警交相字│高監自裁字裁│97年5 月17日16時│高雄市創│汽車駕駛人行│第40條      │2,200 元    │98年度交聲字│
│    │第BB0000000 │80-BB0000000│2分             │新路創新│車速度，超過│            │            │第848號     │
│    │號          │號          │                │公園前  │規定之最高時│            │            │            │
│    │            │            │                │        │速未滿20公里│            │            │            │
│    │            │            │                │        │。          │            │            │            │
├──┼──────┼──────┼────────┼────┼──────┼──────┼──────┼──────┤
│二  │高市警交相字│高監自裁字裁│97年5 月19日10時│高雄市創│汽車駕駛人行│第40條      │2,200 元    │98年度交聲字│
│    │第BB0000000 │80-BB0000000│57分            │新路創新│車速度，超過│            │            │第853號     │
│    │號          │號          │                │公園前  │規定之最高時│            │            │            │
│    │            │            │                │        │速未滿20公里│            │            │            │
│    │            │            │                │        │。          │            │            │            │
├──┼──────┼──────┼────────┼────┼──────┼──────┼──────┼──────┤
│三  │高市警交相字│高監自裁字裁│97年5 月16日17時│高雄市創│汽車駕駛人行│第40條      │2,400 元    │98年度交聲字│
│    │第BB0000000 │80-BB0000000│10分            │新路創新│車速度，超過│            │            │第854號     │
│    │號          │號          │                │公園前  │規定之最高時│            │            │            │
│    │            │            │                │        │速20公里以上│            │            │            │
│    │            │            │                │        │40公里以下。│            │            │            │
└──┴──────┴──────┴────────┴────┴──────┴──────┴──────┴──────┘


司法院資訊處製作；財團法人民間司法改革基金會備份。
